臺灣士林地方法院民事裁定　　　　　　 100年度小上字第78號
上　訴　人　白芷妮
訴訟代理人　廖振洲律師
被　上訴人　偉立設計工程有限公司
法定代理人　黃琦
上列當事人間請求返還價金事件，上訴人對於中華民國100 年9
月28日本院士林簡易庭第一審判決（100 年度士小字第974 號）
，提起上訴，本院裁定如下：
    主  文
上訴駁回。
第二審訴訟費用新臺幣壹仟伍佰元由上訴人負擔。
    理  由
一、按關於請求給付金錢或其他代替物或有價證券之訴訟，其標
    的金額或價額在新臺幣（下同）10萬元以下者，適用小額程
    序。次按對於小額訴訟之第一審裁判之上訴，非以其違背法
    令為理由不得為之，民事訴訟法第436 條之8 第1 項、第43
    6 條之24第2 項分別定有明文。又按小額訴訟程序之上訴狀
    內應記載上訴理由，表明下列各款事項：(一)原判決所違背之
    法令及其具體內容。(二)依訴訟資料可認為原判決有違背法令
    之具體事實，觀諸民事訴訟法第436 條之25規定甚明。亦即
    其上訴狀應就第一審判決如何違背法令為具體之指摘，並揭
    示該法規之條項或其內容，若係成文法以外之法則，應揭示
    該法則之旨趣，倘為司法院解釋或最高法院之判例，則應揭
    示該判解之字號或其內容，或揭示如何當然違背法令之事實
    ，上訴狀如未依此項方法表明者，即難認為已對第一審判決
    之違背法令有具體之指摘（最高法院71年度臺上字第314 號
    判例參照）。對於未合法表明上訴理由之不合法上訴，小額
    訴訟程序第二審法院應依民事訴訟法第436 條之32第2 項準
    用同法第444 條第1 項前段規定，以裁定駁回之（最高法院
    26年鄂上字第236 號判例意旨參照）。
二、本件訴訟標的金額為10萬元以下，原審乃依小額訴訟程序審
    理，並判決上訴人全部敗訴，上訴人對該判決聲明不服，於
    民國100 年10月20日提出上訴，核其上訴理由狀所載，係陳
    稱：被上訴人所主張上訴人口頭同意被上訴人所設計平面設
    計圖之時間、地點及方式不停變更，有諸多版本，並有重大
    差異，足徵被上訴人之主張及說詞係臨訟杜撰。而證人徐炯
    信並未親眼聽聞上訴人同意該平面設計圖，且上訴人從未於
    99年6 月14日前往被上訴人公司，與證人徐炯信討論水電等
    配置圖，證人徐炯信曾為被上訴人之受雇人，與被上訴人關
    係匪淺，證詞實有偏頗，不足採信。又證人王藝璇並未親眼
    聽聞上訴人同意該平面設計圖，亦未與上訴人確定該平面設
    計圖是否已完成，僅係因被上訴人法定代理人交付其該平面
    設計圖，逕依其主觀之臆測認定該平面設計圖已經上訴人同
    意完成，而其與被上訴人間有商業往來之利害關係，其證詞
    亦有偏頗之虞，不足採信，然原審判決竟以前開證人之不實
    證詞，認定上訴人未反對被上訴人所提平面設計圖之意思，
    而推論有默示之同意，已嫌速斷，實為誤用法令云云。核其
    所述，係就原審所為事實認定之爭執，並未具體表明原判決
    所違背之法令、法則或司法院解釋、最高法院判解之字號或
    具體內容為何，揆諸上開說明，其上訴即難認為合法，爰依
    法裁定駁回其上訴。
三、本件訴訟費用額，確定如主文所示之金額，並應由上訴人負
    擔。
四、據上論結，依民事訴訟法第436 條之32第1 項、第2 項、第
    444 條第1 項、第436 條之19第1 項、第95條、第78條，裁
    定如主文。
中    華    民    國   100    年    11    月    10    日
                  民事第二庭  審判長法  官  林政佑
                                    法  官  劉逸成
                                    法  官  藍雅清
正本係照原本作成。
本件裁定不得抗告。
中    華    民    國  100     年    11    月    11    日
                                    書記官  張純華